# 清产核资审计中遇到的问题，望各位大神指点一下

提问人：12 哦哦 时间：2023-08-09 16:08:38
A企业（国有）在 2023 年 3 月份的时候仍然执行《小企业会计准则》（之前作为单体公司适用小企业会计准则），在 2023 年 4 月份的时候进行改制，划拨到B企业（国有）名下，A企业需要做清产核资审计。审计组于 2023 年 5 月进场对A企业以 2023 年 3 月 31 日为基准日的资产负债所有者权益进行清产核资审计，此时A企业已经适用《企业会计准则》，审计组是要按照《小企业会计准则》还是《企业会计准则》为依据进行审计调整呢？如果是按照《企业会计准则》，是否要做追溯调整，再把两个准则下的影响数列出来？

回答人：chenyiwei
由于日后将成为B企业的子公司，不再适用《小企业会计准则》；且B企业也是该报告的主要使用者之一，提供基于企业会计准则编制的财务信息对使用者而言更具有相关性。基于上述考虑，建议按照《企业会计准则》规定进行调整。
从《小企业会计准则》转为执行《企业会计准则》时，可参考财政部会计司发布的以下实施问答：
[http://kjs.mof.gov.cn/zt/kjzzss/](http://kjs.mof.gov.cn/zt/kjzzss/) ... 0211102_3762840.htm。